# 减免下年租金如何处理

提问人：cz 山外山 时间：2023-02-04 10:30:34
在做一家公司的年报审计，该公司有一处投资性房地产，公司为经营出租方，租赁合同条款如下：
一、租赁期：租赁期共 72 个月。自 2021 年 11 月 20 日起至 2027 年 11 月 19 日止，其中装修免租期自本租赁合同签订之日 2021 年 8 月 5 日起至 2021 年 11 月 19 日止
二、租金支付约定：
第一至三年租金为:1,440,176.4元,不含税为:1,371,596.57元，税金为68,579.83元,月租金为40,004.9；第四至第六年租金为1,512,185.22元，不含税为1,440,176.4元,税金为72,008.82元,月租金为42,005.15。合同租金总额2,952,361.62元。三、减免租金 2022 年公司应政府号召，对疫情期间的租金进行减免，公司与承租方签订了两次减免协议： 1 、免租协议一： 2022 年 4 月 1 日签订对原租赁合同期限内的 2022 年 4 月至 6 月三个月租金进行免收，免收金额为120,014.7元;2022年 7 月至 12 月六个月房屋租金减半收取，减半金额为120,014.7元；租金减免金额合计:240,029.4元。 2 、免租协议二： 2022 年 6 月 21 日签订公司减半收取原租赁合同期限内的 2023 年 1 月- 2023年 6 月六个月房屋租金，租金减免金额合计:120,014.7元。
问题： 1 、免租协议一约定的减免 2022 年租金240,029.4是否是直接扣减 2022 年当期租金收入，不是从剩余租金总额中扣除后，除以剩余月份，算剩余月份的月租金收入？如果是直接扣减当期，那么 22 年 6 月免租协议二，约定的减免 2023 年租金120,014.7也是直接冲减 2023 年当期租金收入？ 2 、如果减免部分是从剩余租金总额中扣除，算剩余月份的租金。那 2022 年 6 月约定对 2023 年1-6月减免部分，是在 2022 年 7 月计算剩余租金总额时，将减免的 2023年部分从中扣除吗

回答人：chenyiwei
考虑是否选择适用《新冠肺炎疫情相关租金减让会计处理规定》（财会[2020]10号）中针对出租人的规定。如果公司不是境外上市公司或者同时在境内外上市的公司，则可以选择适用。
如果选择适用该文件规定的简化方法的，则依据该文件规定：“对于经营租赁，出租人应当继续按照与减让前一致的方法将原合同租金确认为租赁收入。发生租金减免的，出租人应当将减免的租金作为可变租赁付款额，在减免期间冲减租赁收入；延期收取租金的，出租人应当在原收取期间将应收取的租金确认为应收款项，并在实际收到时冲减前期确认的应收款项。”
如果不采用简化处理方法的，则租金减免金额从剩余租金总额中扣除后，除以剩余月份，算剩余月份的月租金收入。 2022 年 6 月约定对 2023 年1-6月减免部分，是在 2022 年 7 月计算剩余租金总额时，将减免的 2023 年部分从中扣除。